# 请教陈版 -BOT 确认的金融资产减值问题

提问人：猪 头 小生 时间：2021-01-12 08:05:07
陈版主，您好，
情况是这样的：公司遵循IFRS准则。公司以前年度根据BOT协议建设了污水处理厂，政府方面每年给定了保底水量和水价(补足实际处理水量和保底水量间的差额)，按照保底收入折现后，其现值高于投资成本，因此按照投资成本确认了期初金融资产，并每期按实际利率法进行摊销。
由于政府资金较为紧张，因此拖欠了较多应收款项。本年公司由于担心款项回收问题，希望仅按照实际处理水量确认应收账款和主营业务收入，金融资产则继续按照实际利率法摊销。
我的疑问在于：
1.因为已经在期初确认了金融资产，而且当期依然要进行摊销，是否当期必须按照保底水量*保底单价来确认总的应收政府款项和主营业务收入；
2.在 1 的前提下，再来讨论累计的应收账款是否存在减值的问题。但由于业务的特殊性和客户的特殊性，肯定是采用个别计提法。而我国政府的违约情况较少，且各个政府都财政情况都各不相同，很难估计应该计提多少减值；
3.如果已经确认的应收账款要进行减值，是否意味着相关BOT业务确认的金融资产需要减值？
4.如果认为当期的差额保底收入因为很难流入企业，而不确认当期的保底水量和实际处理水量间差额导致的应收政府款项和主营业务收入，是否也意味着金融资产需要进行减值？
非常感谢陈版，这个问题困扰我比较久了。如果有任何说的不清楚的地方，请您告知我进行补充。

回答人：chenyiwei
首先要指出：在BOT金融资产模式下，是不可以将所收到的全部款项确认为收入的。运营期内收到的款项（即使是在合同约定的固定金额之内）
应区分为“作为建造合同对价的金融资产的回收”和“对运营成本的弥补和合理鲁润”两部分。只有后一部分才能确认收入，前一部分应确认为建造合同的对价，即金融资产。所以又引出另一个问题：在初始确认金融资产时，不可以按合同约定的全部保底价款金额来折现，而只能是将保底价款中用于回收建造成本和获取融资收益的部分折现。与后一部分相关的应收款项是在确认运营期收入时才确认出来的。
根据IFRS 9，即使最后可以收回款项，但发生拖欠导致损失资金时间价值的，也认为已发生减值损失，需确认信用减值损失。可收回金额是按照更新后的预计收款时间表中注明的现金流金额（当然，仅限于前一部分）和发生时间，按照原实际利率折现得到的。